【裁判字號】    97,訴,149
【裁判日期】    970416
【裁判案由】    違反槍砲彈藥刀械管制條例
【裁判全文】
臺灣臺南地方法院刑事判決               97年度訴字第149號
公  訴  人  臺灣臺南地方法院檢察署檢察官
被      告  丙○○
指定辯護人  義務辯護人乙○○律師
上列被告因違反槍砲彈藥刀械管制條例案件，經檢察官提起公訴
（96年度偵字第14543號），本院判決如下：
    主  文
丙○○未經許可，持有可發射子彈具有殺傷力之改造手槍，累犯
，處有期徒刑壹年拾月，併科罰金新臺幣伍萬元，罰金如易服勞
役，以新臺幣壹仟元折算壹日。扣案如附表所示之改造手槍壹枝
沒收。
    事  實
一、丙○○前因妨害性自主案件，經本院於民國（下同）九十年
    五月三十一日，以八十九年度訴字第九七四號判處有期徒刑
    一年，並於刑之執行前，令入相當處所，施以治療，其期間
    至治癒為止，但最長不得逾三年確定，又因施用毒品案件，
    經本院於九十年九月二十八日，以九十年度易字第九七四號
    判處有期徒刑八月確定，上開二罪刑復由本院以九十年度聲
    字第二二四六號裁定應執行有期徒刑一年六月，並於刑之執
    行前，令入相當處所，施以治療，其期間至治癒時為止，但
    最長不得逾三年確定；嗣經發監先執行上開刑前強制治療（
    自九十年十二月七日起算），其後因上開強制治療處分之日
    數得以一日折抵有期徒刑一日（修正前刑法第九十一條之一
    第三項參照），且其強制治療期間經折抵已超過上開應執行
    之刑期，而於九十三年六月七日釋放出監。詎丙○○不知惕
    勵，明知具有殺傷力之改造手槍、子彈未經主管機關許可，
    不得持有，竟未經許可，基於不法持有槍、彈之犯意，於民
    國（下同）九十六年四月間某日，在其位於臺南縣永康市○
    ○街七十八號住處，以新臺幣三萬元代價，向真實姓名、年
    籍不詳之綽號「紅龜」成年人士，購得如附表編號一所示可
    發射子彈具有殺傷力之改造手槍一枝（槍枝管制編號000
    0000000）及具有殺傷力之子彈一顆後，未經許可而
    無故持有上開槍、彈。嗣丙○○於九十六年九月二十五日凌
    晨零時三十分許，將上開槍、彈放置於裝有外套之塑膠袋內
    ，前往臺南市○區○○○路一段八十巷「一心KTV」旁，因
    見不知情友人甲○○與他人爭吵，欲取出槍枝示威，尚未取
    出時即因槍枝走火，子彈傷及甲○○左臀、左大腿（涉嫌過
    失傷害部分未經告訴、起訴），甲○○乃於當日中午至奇美
    醫院就醫；而丙○○於有偵查權之機關及人員未經發覺上述
    犯罪前，攜帶上開改造手槍一枝，向臺南市警察局第二分局
    員警自首，承認上開持有槍、彈犯行而接受裁判，警方乃扣
    得上開改造手槍一枝，並至奇美醫院扣得上開留存甲○○體
    內之彈頭一顆。
二、案經臺南市警察局第一分局報告臺灣臺南地方法院檢察署檢
    察官偵查起訴。
    理  由
一、訊據被告丙○○對於上開犯罪事實承認不諱（見本院卷第四
    十五頁），並有證人甲○○於警詢時之遭槍擊陳述可佐（見
    警卷第六至十頁），復有甲○○之診斷證明書一紙及警方蒐
    證照片四張附卷足憑（見警卷第十七至十九頁），再有如附
    表所示之改造手槍一枝及上開彈頭一顆扣案可稽，而該改造
    手槍經鑑定後，其鑑定結果見於附表所示，認具有殺傷力，
    且屬於槍砲彈藥刀械管制條例所列其他可發射子彈具有殺傷
    力之槍枝，有警政署刑事警察局九十六年十一月二十三日刑
    鑑字第○九六○一五二八一一號鑑定書一份在卷可稽（見偵
    卷第十一至十三頁），另上開子彈一顆既能射入擊傷甲○○
    體內，顯然具有殺傷力無疑，故被告之自白與事實相符，可
    以採信；本件事證明確，被告犯行堪以認定。
二、(一)核被告丙○○所為，係犯槍砲彈藥刀械管制條例第八條第
    四項之未經許可持有具殺傷力之改造手槍罪，及同條例第十
    二條第四項之未經許可持有子彈罪。又持有槍、彈罪，其持
    有之繼續，為行為之繼續，而非狀態之繼續，亦即一經未經
    許可持有槍彈，該罪雖告成立，但其完結，須繼續至持有行
    為終了時為止，附為說明。再被告同時持有改造手槍及子彈
    之行為，屬一行為觸犯數罪名之想像競合犯，應依刑法第五
    十五條規定，從一重依持有改造手槍罪處斷。又被告前因妨
    害性自主案件，經本院以八十九年度訴字第九七四號判處有
    期徒刑一年，並於刑之執行前，令入相當處所，施以治療，
    其期間至治癒為止，但最長不得逾三年確定，又因施用毒品
    案件，經本院以九十年度易字第九七四號判處有期徒刑八月
    確定，上開二罪刑復由本院以九十年度聲字第二二四六號裁
    定應執行有期徒刑一年六月，並於刑之執行前，令入相當處
    所，施以治療，其期間至治癒時為止，但最長不得逾三年確
    定；嗣經發監先執行上開刑前強制治療（自九十年十二月七
    日起算），其後因上開強制治療處分之日數得以一日折抵有
    期徒刑一日（修正前刑法第九十一條之一第三項參照），且
    其治療期間經折抵已超過上開應執行之刑期，而於九十三年
    六月七日釋放出監等情，有臺灣高等法院被告前案紀錄表在
    卷為憑，其於五年之內再犯本件有期徒刑以上之罪，為累犯
    ，應依法加重其刑。再被告於有偵查權之機關及人員未經發
    覺上述犯罪前，攜帶上開改造手槍一枝，向臺南市警察局第
    一分局員警自首，承認上開持有槍、彈犯行而接受裁判，有
    該分局刑事案件報告書在卷可稽（見偵卷第一頁），爰依刑
    法第六十二條前段之規定，就本件犯行，減輕其刑；並先加
    後減之。(二)爰審酌被告素行非佳，國小畢業，業工，併其犯
    罪動機、目的，明知持有改造手槍、子彈係違法行為，竟仍
    試法而購買持有之，並恣意攜帶槍、彈外出，對社會治安所
    生之潛在危險非輕，及犯罪後承認犯行等一切情狀，量處如
    主文所示之刑，復就罰金部分諭知易服勞役之折算標準，以
    示懲儆；至於被告聲請予以緩刑云云，因其犯有上開前案判
    刑及執行紀錄，故此部分聲請於法未合（參見刑法第七十四
    條第一項第一款規定），自無足採。另扣案具殺傷力之改造
    手槍一枝屬違禁物，依刑法第三十八條第一項第一款、第二
    項之規定併宣告沒收；又經被告擊發之上開子彈一顆，已不
    具殺傷力，該等擊發所餘之物，亦喪失子彈效用，故不諭知
    沒收，併予敘明。
三、據上論斷，應依刑事訴訟法第二百九十九條第一項前段，槍
    砲彈藥刀械管制條例第八條第四項、第十二條第四項，刑法
    第十一條前段、第五十五條、第四十七條第一項、第六十二
    條前段、第四十二條第三項前段、第三十八條第一項第一款
    ，判決如主文。
本案經檢察官王誠到庭執行職務。
中    華    民    國    97    年    4     月    16    日
              刑事第八庭    審判長法  官  彭喜有
                                  法  官  李東柏
                                  法  官  盧鳳田
以上正本證明與原本無異。
如不服本判決應於收受本判決後10日內向本院提出上訴書狀，並
應敘述具體理由。如未敘述上訴理由者，應於上訴期間屆滿後20
日內向本院補提理由書狀（均須按他造當事人之人數附繕本）「
切勿逕送上級法院」。
                                  書記官  吳姁穗
中    華    民    國    97    年    4     月    16    日
附錄本件論罪科刑法條：
槍砲彈藥刀械管制條例第8條第4項：
未經許可，持有、寄藏或意圖販賣而陳列第1項所列槍枝者，處3
年以上10年以下有期徒刑，併科新臺幣700萬元以下罰金。
槍砲彈藥刀械管制條例第12條第4項：
未經許可，持有、寄藏或意圖販賣而陳列子彈者，處5年以下有
期徒刑，併科新台幣300萬元以下罰金。
 附表：
┌──┬───────┬───────────────┐
│編號│槍彈          │鑑定文號及鑑定結果            │
├──┼───────┼───────────────┤
│    │改造手槍一枝（│(1)文號：內政部警政署刑事警察局│
│    │槍枝管制編號：│  九十六年十一月二十三日刑鑑字│
│    │0000000│  第○九六○一五二八一一號函（│
│    │二六四）      │  見偵卷第十一至十三頁）      │
│    │              │(2)鑑定結果：認係改造手槍，由仿│
│    │              │  WALTHER廠PPK/S型半自動手槍製│
│    │              │  造之槍枝，換裝土造金屬槍管而│
│    │              │  成，雖槍枝保險鈕已斷裂，惟認│
│    │              │  不影響槍枝之擊發功能，可供擊│
│    │              │  發適用子彈使用，認具殺傷力。│
└──┴───────┴───────────────┘

司法院資訊處製作；財團法人民間司法改革基金會備份。
